臺灣苗栗地方法院民事簡易判決　九十一年度苗簡字第三八六號
　　原　　　告　乙○○
　　訴訟代理人　丙○○
　　被　　　告　甲○○
右當事人間債務人異議之訴事件，本院判決如左：
    主    文
本院九十一年度執字第二九四五號清償債務強制執行事件所為之執行程序應予撤銷。
訴訟費用由被告負擔。
        事實及理由
一、兩造聲明及陳述要旨：
  １、原告部分：原告主張被告係以持有台灣新竹地方法院七十九年度促字第五０六
      八號給付票款事件之支付命令新台幣（下同）十六萬元及確定證明書為執行名
      義為由，聲請執行原告所有，於訴外人即第三人利貿有限公司之薪津債權及第
      三人彰化商業銀行苗栗分行之存款債權，然上開支付命令既已於民國八十年間
      確定，期間亦未曾對原告催討前開債務，被告卻遲至九十一年六月間，始對原
      告提出強制執行之聲請，顯已逾五年之消滅時效等事實，提出支付命令及確定
      證明書影本各一份（均影本），爰依強制執行法第十四條之規定，請求如主文
      所示。
  ２、被告部分：被告抗辯十年當中曾經至原告家中催討過上開債務，至於最後一次
      催討之時間，因為迄今已隔甚久，不復記憶，請求判決駁回原告之訴。
二、得心證之理由：
  １、兩造對於台灣新竹地方法院七十九年度促字第五０六八號給付票款事件之支付
      命令十六萬元及確定證明書、原告所簽發之ＣＨ０四七四０一號，面額十六萬
      元之本票一紙（均影本）其真正並不爭執，本院並依職權調閱本院九十一年度
      執字第二九四五號卷宗，核實相符，堪信原告上開之主張為真實。是以本件所
      應審酌者，厥為有無罹於消滅時效之適用。
  ２、按執行名義成立後，如有消滅或妨礙債權人請求之事由發生，債務人得於強制
      執行程序終結前，提起異議之訴，強制執行法第十四條定有明文。而「有消滅
      債權人請求之事由」係指可執行名義所載請求之全部或一部失其存在之事由，
      如清償、提存、抵銷、免除、混同、解除條件成就、和解、撤銷權或解除權之
      行使、消滅時效完成、法律施行、賦稅之豁免、交換履行等絕對消滅，及債權
      讓與或債務承當或更改等主體變更之相對消滅等等，致執行名義所載之請求權
      不得執行或不得對原債務人執行者而言。再按票據上之權利，對支票發票人自
      發票日起算，一年間不行使，因時效而消滅；經確定判決或其他與確定判決有
      同一效力之執行名義所確定請求權，其原有消滅時效期間不滿五年者，因中斷
      而重行起算之時效期間為五年，票據法第二十二條第一項、民法第一百三十七
      條第三項分別定有明文。經查：依台灣新竹地方法院七十九年度促字第五０六
      六號卷證所示，被告所據以聲請核發之支付命令最遲於八十年二月二十六日即
      已確定在案（歸檔日期），而被告對於本院九十一年度執字第二九四五號所提
      出之台灣新竹地方法院七十九年度促字第五０六六確定證明書正本，則係九十
      一年四月九日聲請補發，被告遲至同年六月二十四日，始向本院執行處聲請對
      原告強制執行，此有被告向本院執行處所提聲請狀在卷可稽。次查：原告否認
      被告曾有催討之通知，而被告並於本院九十一年十月三十日審理中供稱：「（
      問：有無向原告催討過錢？）有，我是在很多年前去催討過，大約有十年當中
      的時間，我是到原告家中去催討的。（問：最後一次去向原告催討的時間為何
      ？）因為時間太久了，我不記得了」等語以觀，被告自陳對於原告上開債務已
      有多時未曾向原告催討，被告遲至九十一年六月二十四日始向本院執行處聲請
      強制執行，被告之請求顯已逾五年時效，另被告復未能提出任何積極證據證明
      ，確實於九十一年六月二十四日聲請強制執行前，曾向原告有何書面或言語之
      請求上開債務，從而被告之抗辯，委無足採，原告之主張應堪採信。
  ３、基此，被告向本院執行處所聲請強制執行之票據債權請求權，既已逾越時效並
      經原告在本訴訟中主張時效已完成之抗辯，參酌上開意旨所示，原告時效完成
      之抗辯顯業已構成消滅被告請求之事由，則被告再持以向本院執行處聲請對原
      告所有對第三人利貿有限公司及彰化商業銀行苗栗分行之薪津及存款為強制執
      行，即本院九十一年度執字第二九四五號清償票款強制執行事件，依法自屬不
      合，應予撤銷。
三、結論：本件原告之訴為有理由，依民事訴訟法第七十八條，判決如主文。
中　　　華　　　民　　　國　　九十一　　年　　 十一　　 月　　 十三　　 日
                                  臺灣苗栗地方法院苗栗簡易庭
~B法　　　官　吳振富
右為正本係照原本作成。
如對本判決上訴，須於判決送達後廿日內向本院提出上訴狀。
~B法院書記官　尤旗樟
中　　　華　　　民　　　國　　九十一　　年　　十一　　月　　十三　　日
